# 求助陈版，新准则下为子公司担保

提问人：wx_5a4215812213 时间：2020-03-05 08:05:31
新金融工具准则实施后，企业如果对外提供财务担保，则在紧随其后的报表日，应当按照相关规定计算相应的预期信用损失，计提损失准备并计入当期损失。同时，企业应当在后续每个资产负债表日评估相关金融工具的信用风险自初始确认后是否已显著增加，并计量其损失准备、确认预期信用损失及其变动。由此形成的损失准备的增加或转回金额，应当作为减值损失或利得计入当期损益。
通过香港公司向香港银行借款，用于海外投资，母公司提供全额担保，未来母公司会通过增资的形式向子公司提供资金用于偿还借款。那可以认定为对子公司追加投资吗，而不做预期信用损失吗。借：长期股权投资，贷：金融负债。每年评估担保公允价值，调整长期股权投资。

回答人：chenyiwei
母公司向子公司提供资金，保证其按期还款，应按追加投资处理，增加对子公司的长投成本，但增加后的成本需谨慎考虑减值问题。